臺灣雲林地方法院民事裁定
                                    111年度家護字第454號
聲  請  人  林芸芸
相  對  人  周中庸
上列聲請人聲請對相對人核發通常保護令事件，本院裁定如下：
    主  文
聲請駁回。
程序費用由聲請人負擔。
    理  由
一、聲請意旨略以：相對人為聲請人之兄長，聲請人為照顧兩造
    年邁之母親，而搬至兩造母親位於雲林縣○○鄉○○村○○00號之
    住處居住，相對人則居住於隔壁即○○00之0號住處。兩造因
    土地、金錢等糾紛迭生爭執，相對人前曾於民國110年2月8
    日徒手毆打聲請人，致聲請人受有頭部撕裂傷、左膝挫傷等
    傷害，經本院以110年度家護字第230號核發民事通常保護令
    在案。嗣於111年7月14日，相對人再將砍下之竹葉置於聲請
    人與母親住處臥室窗戶旁，聲請人擔憂天氣燥熱，竹葉自燃
    而燒死聲請人與母親。綜上，認已發生家庭暴力事件，且依
    其情形，可認聲請人有繼續遭受相對人實施不法侵害行為之
    危險，為此依家庭暴力防治法規定，聲請核發該法第14條第
    1項第1、2、4款內容之保護令等語。
二、相對人固不否認有於上開時、地，將砍下之竹葉放置於兩造
    母親房間外面的土地上之事實，然仍辯稱：因為颱風要來，
    我把竹子砍下來放在我的土地上，準備日後要搭建百香果的
    棚子。111年7月14日是農曆26日，拜拜後有在我的住處外燒
    金紙，距離放竹子的地方很遠，我並沒有燒竹子。之前法院
    核發保護令後，我沒有再對聲請人有何家暴及騷擾行為，連
    被聲請人罵都不敢回嘴，還去躲起來，因此不同意核發保護
    令等語。
三、法院於審理終結後，認有家庭暴力之事實，且有必要者，應
    依聲請或依職權核發通常保護令；保護令之程序，除本章別
    有規定外，準用非訟事件法有關規定，非訟事件法未規定者
    ，準用民事訴訟法有關規定，家庭暴力防治法第14條第1項
    、第20條第2項分別定有明文。又當事人主張有利於己之事
    實者，就其事實有舉證之責任，民事訴訟法第277條前段亦
    有明定。準此，通常保護令以有家庭暴力之事實，且有必要
    者，始得核發之。聲請人就相對人有家庭暴力之事實及核發
    保護令之必要性，均應負舉證責任。故聲請人聲請核發通常
    保護令時，聲請人須證明已發生家庭暴力行為外，尚應證明
    聲請人有繼續遭相對人實施虐待、毆打、威嚇等身體或精神
    上不法侵害之危險，倘聲請人無法提出積極證據證明相對人
    有對聲請人實施家庭暴力之行為，或縱有家庭暴力之事實，
    但聲請人尚無繼續遭受相對人實施家庭暴力行為之危險者，
    即無核發通常保護令之必要。
四、經查，本件聲請人固主張相對人將砍下之竹葉擺放於其住處
    窗戶外，可能延燒導致危害他人之人身及財產安全，然相對
    人否認有點火焚燒竹葉之行為，此亦核與聲請人指稱相對人
    並未焚燒竹葉等語相符，況依相對人所述，其僅係暫時放置
    於其所有土地上，日後將作為搭建百花果棚架之用，足見相
    對人並未放火焚燒竹子致火勢延燒，進而危害聲請人之生命
    、身體及健康，相對人所為經核與家庭暴力防治法所規範之
    家庭暴力行為尚有未合。至於聲請人另主張相對人前於111
    年2月7日徒手毆打聲請人之頭部，造成聲請人受傷，並提出
    其於110年2月18日經診斷受有頭部撕裂傷、左膝挫傷之長庚
    醫療財團法人雲林長庚紀念醫院診斷證明書、受理家庭暴力
    事件驗傷診斷書以資為證，惟聲請人前已執此事由向本院聲
    請核發通常保護令，經本院於110年4月28日核發110年度家
    護字第230號通常保護令，並諭知其有效期間至111年4月27
    日止（下稱前案），有前案通常保護令之案卷足參，尚難僅
    憑相對人於前案之家庭暴力事實，認有再次核發通常保護令
    之必要。況且，聲請人於前案保護令屆滿後迄今，均無查有
    相對人再對聲請人施暴之事實，亦難依此認聲請人仍處於繼
    續受相對人施暴之危險。本院綜合上情，認本件相對人所為
    尚難認係家庭暴力防治法所規範之家庭暴力行為，亦別無其
    他事證足認相對人有繼續侵害聲請人之危險，自無據以核發
    通常保護令餘地。從而，聲請人聲請核發通常保護令，核與
    前述通常保護令核發之要件，尚有未合，為無理由，應予駁
    回。
五、依家庭暴力防治法第10條第3項，裁定如主文。
中　　華　　民　　國　　111 　年　　9 　　月　　30　　日
                  家事法庭  法  官  鍾世芬
以上正本係照原本作成。
如對本裁定抗告，須於裁定送達後10日內，向本院提出抗告狀。
中　　華　　民　　國　　111 　年　　9 　　月　　30　　日
                            書記官  徐基典